臺北高等行政法院裁定
111年度交上字第336號
上  訴  人  温錦棠                                
被 上訴 人  交通部公路總局新竹區監理所

代  表  人  吳季娟              
上列當事人間交通裁決事件，上訴人對於中華民國111年8月8日
臺灣新竹地方法院111年度交字第12號行政訴訟判決，提起上訴
，本院裁定如下：
    主  文
上訴駁回。
上訴審訴訟費用新臺幣柒佰伍拾元由上訴人負擔。
    理  由
一、按對於交通裁決事件之判決提起上訴，非以其違背法令為理
    由，不得為之，且應於上訴理由中表明原判決所違背之法令
    及其具體內容之事由，或表明依訴訟資料可認為原判決有違
    背法令之具體事實之事由，行政訴訟法第237條之9第2項準
    用第235條第2項及第236條之1規定甚明。是對於地方法院交
    通裁決事件之判決上訴，非以其違背法令，且於上訴理由中
    表明上開事由之一者，即屬不應准許，自應認為不合法而駁
    回之。又依同法第237條之9第2項準用第236條之2第3項、第
    243條第1項規定，判決不適用法規或適用不當者，為違背法
    令；而判決有第243條第2項所列各款情形之一者，為當然違
    背法令。是當事人對於地方法院交通裁決事件之判決上訴，
    如依行政訴訟法第237條之9第2項準用第236條之2第3項、第
    243條第1項規定，以判決有不適用法規或適用不當為理由時
    ，其上訴狀或理由書應表明原判決所違背之法令及其具體內
    容；若係成文法以外之法則，應揭示該法則之旨趣，倘為司
    法院解釋，則為揭示該解釋之字號或其內容。如以行政訴訟
    法第237條之9第2項準用第236條之2第3項、第243條第2項所
    列各款情形為理由時，其上訴狀或理由書，應揭示合於該條
    項各款之事實。上訴狀或理由書如未依此項方法表明者，即
    難認為已對交通裁決事件之判決之違背法令有具體之指摘，
    其上訴自難認為合法。
二、上訴人於民國（下同）110年10月27日00時31分許，騎乘車
    號000-000號普通重型機車（下稱系爭機車），行經新竹縣○
    ○市○○路000號前時，因有未依規定使用方向燈之行為，經新
    竹縣政府警察局竹北分局（下稱舉發機關）員警攔查，因員
    警見上訴人有酒容酒色，請其配合實施酒精濃度測試未果後
    ，員警認上訴人有「拒絕接受酒精濃度和檢測」之行為，填
    製舉發違反道路交通管理事件通知單（下稱舉發通知單）當
    場舉發。上訴人不服提出申訴，經被上訴人依道路交通管理
    處罰條例（下稱道交管理處罰條例）第35條第4項第2款等規
    定，於110年12月20日以竹監裁字第50-E61474315號裁決書
    （下稱原處分），裁處上訴人罰鍰新臺幣（下同）18萬元、
    吊銷駕駛執照、並應參加道路交通安全講習，上訴人不服而
    起訴，經臺灣新竹地方法院（下稱原審法院）於111年8月8
    日以111年度交字第12號行政訴訟判決（下稱原判決）駁回
    上訴人之訴，遂提起本件上訴。
三、本件上訴意旨略以：採證光碟2021_1027_002355_680.MP4檔
    案之畫面結束時間為110年10月27日00：27：59，惟採證光
    碟2021_1027_003003_681.MP4檔案之畫面開始時間為同日00
    ：30：03，二者間隔2分04秒，顯然未全程連續錄影，不符
    違反道路交通管理事件統一裁罰基準及處理細則（下稱道交
    處理細則）第19條之2明定之正當行政程序，且與司法院大
    法官釋字第699號解釋意旨相違。於此2分04秒期間，員警故
    意遮掩酒精檢知器之初步檢測結果，誘導上訴人簽立拒測法
    律效果確認單，並違反誠信原則及信賴保護原則，原處分要
    屬違法，為此提起本件上訴，請求廢棄原判決等語。經核原
    判決理由業已說明上訴人有向舉發員警自承前曾飲酒，及員
    警令其施測及告知拒絕酒測效果後，上訴人仍拒絕受測等施
    測過程，均有全程錄影而符合程序，並就採證所據光碟之勘
    驗內容，詳予說明已足證明上訴人有違規行為（原判決第6
    頁第15行至第10頁第7行）。且以本件認定上訴人違規之事
    實，係其經員警有告知相關效果後，仍決定拒絕受測，亦可
    見上訴人所質疑採證光碟內之檔案，在其初始與員警對話是
    否有2分04秒之間隔，謂疑似涉及員警對其誘導過程云云，
    顯與違規事實之認定無關，原判決因而以上訴人所陳乃卸責
    之詞，亦已就上訴人之主張有所指駁，原判決前開事實認定
    暨理由，經核均與卷證相符，並無違誤。是上訴人前開上訴
    理由，無非重述其在原審業經提出而為原判決調查審認後仍
    摒棄不採之主張，所陳情由亦僅見對原審法院已為證據取捨
    及理由論斷者，憑一己之見解重複爭執，泛稱原判決有違背
    法令，實未有具體表明原判決所持何一見解或理由如何違背
    法令，或有何合於行政訴訟法第237條之9第2項準用第236條
    之2第3項、第243條第1項及第2項所列各款之情形，自難認
    上訴人對原判決如何違背法令，已有具體之指摘，依前開規
    定及說明，當認其上訴為不合法，應予駁回。
四、末按，交通裁決事件之上訴，行政法院為訴訟費用之裁判時
    ，應確定其費用額，此觀行政訴訟法第237條之9第2項準用
    第237條之8第1項規定即明。本件上訴人對於交通裁決事件
    之上訴，既經駁回，則上訴審訴訟費用750元（上訴裁判費
    ）自應由上訴人負擔，爰併予確定如主文第2項所示。
五、據上論結，本件上訴為不合法。依行政訴訟法第237條之9第
    2項、第236條之2第3項、第249條第1項前段、第237條之8第
    1項、第104條、民事訴訟法第95條、第78條，裁定如主文。
中　　華　　民　　國　　111 　年　　11　　月　　30　　日
                    臺北高等行政法院第一庭
                              審判長法  官  蕭忠仁
                                    法  官  林秀圓
                                    法  官  林麗真
上為正本係照原本作成。
不得抗告。 
中　　華　　民　　國　　111 　年　　11　　月　　30　　日
                                    書記官  謝貽婷